臺灣臺中地方法院刑事判決
111年度交易字第1835號
聲  請  人  臺灣臺中地方檢察署檢察官
被      告  鄧育哲




上列被告因公共危險案件，經檢察官聲請簡易判決處刑（111年
度撤緩偵字第196號），本院認不得逕以簡易判決處刑（原案號
：111年度中交簡字第2008號），改依通常程序，判決如下：
    主    文
本件公訴不受理。
    理    由
一、檢察官聲請簡易判決處刑意旨略以：被告鄧育哲自民國110
    年11月17日22時許起至翌(18)日2時許止，在址設臺中市○區
    ○村路0段000號「好樂迪」KTV美村店內，飲用啤酒4罐後，
    竟不顧大眾通行之安全，仍於同年月18日3時許，騎乘車牌
    號碼000-0000號普通重型機車上路。嗣於同年月18日5時29
    分許，行經臺中市○區○○路00巷0弄0號前時，因不勝酒力，
    不慎撞及林明峰停放路邊之車牌號碼0000-00號自用小客車
    。經警據報到場處理，並於同年月18日5時37分許，對其施
    以酒精濃度檢測，測得其吐氣中所含酒精濃度為每公升0.41
    毫克而查獲，認其涉犯刑法第185條之3第1項第1款之服用酒
    類不能安全駕駛動力交通工具而駕駛罪嫌等語。
二、按撤銷緩起訴之處分書，倘未合法送達於被告，該撤銷緩起
    訴之處分，難認已經確定生效，與未經撤銷原緩起訴處分無
    異，檢察官尚不得對同一案件繼續偵查或起訴。至送達於應
    受送達人之住居所、事務所或營業所，不獲會晤應受送達人
    ，亦無受領文書之同居人或受僱人時，得將文書寄存送達地
    之自治或警察機關，並作送達通知書，黏貼於應受送達人住
    居所、事務所或營業所門首，以為送達，為民事訴訟法第13
    8條所明定，此一寄存送達之規定，依刑事訴訟法第62條規
    定，固於刑事訴訟程序準用之，惟該寄存送達，限於不能依
    民事訴訟法第136條及第137條規定行送達者，始得為之。設
    其送達之處所，雖原為應受送達人之住居所、事務所或營業
    所，而實際上已變更者，該原住居所、事務所或營業所，即
    非應為送達之處所，自不得於該原處所為寄存送達；倘仍為
    寄存送達，則於應受送達人實際領取該訴訟文書前，不發生
    合法送達之效力（最高法院110年台上字第6179號判決參照
    ）。準此，被告經檢察官為緩起訴處分確定者，於緩起訴期
    間內，檢察官固得依職權或依告訴人之聲請撤銷原處分，繼
    續偵查或起訴，惟須符合刑事訴訟法第253條之3第1項之事
    由，且須將該撤銷處分書合法送達被告，使被告得對該撤銷
    處分聲請再議，倘若檢察官撤銷緩起訴處分書未依法送達被
    告，再議期間無從起算，該撤銷緩起訴之效力即未確定，檢
    察官尚不得繼續偵查或起訴，其起訴程序自屬違背規定，依
    刑事訴訟法第303條第1款、第307條規定，法院應諭知不受
    理之判決，並得不經言詞辯論為之。
三、被告鄧育哲前因公共危險案件，經臺灣臺中地方檢察署檢察
    官以110年度速偵字第4500號為緩起訴處分，並經臺灣高等
    檢察署臺中檢察分署以110年度上職議字第5255號處分書駁
    回再議確定，緩起訴期間為1年。嗣檢察官以被告於緩起訴
    期間內，違背刑事訴訟法第253條之2第1項應履行事項（未
    向公庫支付指定金額），而於111年4月18日以111年度撤緩
    字第152號撤銷緩起訴處分書撤銷前揭緩起訴處分，有上開
    緩起訴處分書、臺灣高等檢察署臺中檢察分署處分書、111
    年度撤緩字第253號全卷可參。
四、然查：
　㈠依臺灣臺中地方檢察署111年度撤緩字第253號卷所示，上開
    撤銷緩起訴處分書係向被告之戶籍「雲林縣○○鄉○○村○○00號
    」、居所「臺中市○區○○路00巷0弄00○0號2樓」為送達，該
    戶籍地址部分係於111年7月29日寄存送達於轄區警察機關；
    居所部分，則於111年7月28日寄存送達於轄區警察機關有該
    卷所附送達證書可參（見撤緩字第253號卷第17、19頁）。
    又經本院分別聯繫警察機關結果，上開送達證書2份，迄今
    仍未由被告本人領取等情，有本院111年11月14日電話紀錄
    表在卷可佐（見本院中交簡字第19、21頁）。
　㈡另同署檢察官於執行前揭緩起訴處分應履行條件之期間，曾
    以電話聯繫被告，據被告稱「沒辦法繳納緩起訴處分金，跟
    家人也已經無聯繫，現居臺中市○區○○街00號」等語，有該
    署辦案公務電話紀錄表附卷可按（見緩字第3809號卷第25頁
    ）。則檢察官既未派警查明被告是否確已變更居所至「臺中
    市○區○○街00號」，且就撤銷緩起訴處分書，亦未向「臺中
    市○區○○街00號」此新址為送達，而被告本人復未實際領取
    前述㈠部分之送達證書，揆諸前揭說明，關於撤銷緩起訴處
    分書之送達程序，難認已屬合法。
　㈢綜上調查結果，上開撤銷緩起訴處分書顯未合法送達於被告
    ，其再議期間無從起算，該撤銷緩起訴處分尚難認已確定，
    從而檢察官向本院聲請簡易判決處刑（與提起公訴有相同效
    力），其程序即屬違背規定，揆諸前揭說明，本院得不經言
    詞辯論，逕為諭知不受理之判決。　　
據上論斷，應依刑事訴訟法第452條、第303條第1款、第307條，
判決如主文。
本案經檢察官張富鈞聲請簡易判決處刑。
中　　華　　民　　國　　111 　年　　11　　月　　28　　日
                  刑事第十三庭    法　官  劉敏芳
以上正本證明與原本無異。
如不服本判決應於收受送達後20日內向本院提出上訴書狀，並應
敘述具體理由；其未敘述上訴理由者，應於上訴期間屆滿後20日
內向本院補提理由書（均須按他造當事人之人數附繕本）「切勿
逕送上級法院」。
　　　　                          書記官  顏偉林
中　　華　　民　　國　　111 　年　　11　　月　　28　　日